臺灣高等法院臺南分院民事裁定
110年度聲字第28號
聲  請  人  陳宜萍  
上列聲請人因與相對人洪秋桂、楊峻德、楊燕玲、楊燕青、楊淑
珍等間請求侵權行為損害賠償事件，對於中華民國110年1月7日
臺灣臺南地方法院第一審判決（108年度訴字第1959號），提起
上訴，並聲請訴訟救助，本院裁定如下：
    主  文
聲請駁回。
聲請訴訟費用由聲請人負擔。
    理  由
一、聲請意旨略以：其對臺灣臺南地方法院（下稱原審）108年
    度訴字第1959號第一審判決之對造洪秋桂等請求侵權行為損
    害賠償事件（下稱系爭事件），提起上訴，並聲請訴訟救助
    ；此因聲請人生活困難，目前無資力再支付上訴之訴訟費用
    ，且本件訴訟非顯無勝訴之望，爰依民事訴訟法第107條規
    定，聲請准予訴訟救助等語。
二、按當事人無資力支出訴訟費用者，依民事訴訟法第107條規
    定，法院固應依聲請准予救助，惟此項請求救助之事由，依
    同法第109條第2項、第284條之規定，應提出能即時調查之
    證據以釋明之。又所謂無資力，係指窘於生活，且缺乏經濟
    信用者而言。而法院調查聲請人是否無資力支出訴訟費用，
    專就聲請人提出之證據為之，如聲請人並未提出證據，或依
    其提出之證據，未能信其無資力支出訴訟費用之主張為真實
    ，即應將其聲請駁回，並無依職權調查或定期命補正之必要
    ；又當事人在前訴訟程序曾經繳納裁判費，於該訴訟程序確
    定後提起再審之訴時，如不能釋明其經濟狀況確有重大變遷
    ，不得遽為聲請訴訟救助（最高法院88年度台抗字第161號
    裁定、89年度台聲字第527號裁定參照）。
三、經查，聲請人就原審系爭事件，提起上訴，經本院以110年
    度上易字第55號受理，並聲請訴訟救助，固據其提出臺南市
    南區低收入戶證明書為證（見本院卷第9頁）。惟查，相對
    人等向原審提起系爭事件請求侵權行為損害賠償後，聲請人
    即於原審審理系爭事件時，尚能委任律師為訴訟代理人，且
    未釋明家境經濟狀況重大變遷即難認其全無資力，併缺乏經
    濟上信用及技能，況本件聲請人應繳納之第二審訴訟費用僅
    新臺幣10,575元，並非鉅額致無法籌措。是聲請人雖於本院
    提出上開低收入戶證明書資料，仍不足以釋明其於系爭事件
    本院審理期間，確有窘於生活且缺乏經濟信用，致無資力支
    出上訴裁判費之情事，此外，聲請人復未據提出其他能即時
    調查之證據，以釋明其無資力支出上訴訴訟費用之主張為真
    實，依前揭說明，其聲請訴訟救助於法即有未合，無從准許
    。
四、據上論結，本件聲請為無理由，爰裁定如主文。
中　　華　　民　　國　　110 　年　　3 　　月　　2 　　日
                  民事第三庭    審判長法　官  張世展

                                      法　官  黃佩韻

                                      法　官  莊俊華
上為正本係照原本作成。　　　　　　　　　　　　　　　　　
不得抗告。
中　　華　　民　　國　　110 　年　　3 　　月　　2 　　日

                                      書記官  劉素玲